Minutes et répertoires du notaire Étienne PÉRICHON, 26 juillet 1696 - 15 juin 1747 (étude XXXIX)
Archives nationales
Minutes et répertoires du notaire Étienne PÉRICHON (étude XXXIX)
26 juillet 1696 - 15 juin 1747
MC/ET/XXXIX/199 - MC/ET/XXXIX/392, MC/RE/XXXIX/3 - MC/RE/XXXIX/5
Étude notariale XXXIX (Paris; 1568-....); Périchon, Etienne (16..-1747)
n ml
Archives nationales de France
Minutes et répertoires: la loi 2008-696 du 15 juillet 2008 relative aux archives a fixé à 75 ans à compter de la date de l'acte, ou à 25 ans à compter de la date du décès de l'intéressé si ce délai est plus bref, le délai de communication des minutes et répertoires des notaires; ce délai est porté à 100 ans à compter de la date de l'acte si le document se rapporte à un mineur (code du Patrimoine, articles L213-2, 4e d et 5e).
Autres documents de l'étude (dossiers de clients, comptabilité...): s'agissant d'archives privées, ces documents sont communicables selon les modalités fixées par le déposant ou le donateur.
Certains documents ne sont pas accessibles en raison de leur mauvais état de conservation.
Versement
Accès aux instruments de recherche de tous les notaires de l’étude XXXIX
Archives de l'étude XXXIX
- Minutes de Étienne PÉRICHON, 26 juillet 1696 - août 1747; MC/ET/XXXIX/199 - MC/ET/XXXIX/392
  - Minutes. 1696, 26 juillet - 1696, 30 septembre, 26 juillet 1696 - 30 septembre 1696; MC/ET/XXXIX/199
    Informations complémentaires:
    Informations concernant le classement:
    Le niveau inférieur de description, quand il existe, correspond aux minutes d'actes. Toutes les minutes ne sont pas forcément décrites une à une. Les descriptions de ces minutes sont plus ou moins détaillées.
  - Minutes. 1696, octobre - 1696, décembre, octobre 1696 - décembre 1696; MC/ET/XXXIX/200
  - Minutes. 1697, janvier - 1697, mars, janvier 1697 - mars 1697; MC/ET/XXXIX/201
  - Minutes. 1697, avril - 1697, juin, avril 1697 - juin 1697; MC/ET/XXXIX/202
  - Minutes. 1697, juillet - 1697, octobre, juillet 1697 - octobre 1697; MC/ET/XXXIX/203
  - Minutes. 1697, novembre - 1697, décembre, novembre 1697 - décembre 1697; MC/ET/XXXIX/204
  - Minutes. 1698, janvier - 1698, février, janvier 1698 - février 1698; MC/ET/XXXIX/205
    - Mariage de Louis Fossard, maître tourneur en bois, grande rue du Faubourg-Saint-Jacques, et fils de Pierre Fossard, aussi maître tourneur en bois au faubourg Saint-Jacques., 5 janvier 1698; MC/ET/XXXIX/205
      Origine de l'information:
      Artisans XVIIe, par M. Jurgens, M.A. Fleury, R. Gourmelon et le personnel du Minutier central, 1954-1996 (fichier papier entièrement dématérialisé; voir contexte dans le Plan d’orientation général - Notaires de Paris, guides thématiques du Minutier).
      Date de création de la notice: 2010
      Date de révision: 2021 (Marie-Françoise Limon-Bonnet)
      contrat de mariage; Fossard, Louis; Fossard, Pierre; tourneur
    - BULTÉ (Louis-Vincent) marchand papetier à Paris, demeurant rue de Buci, fils de défunt Vincent BULTE, bourgeois de Paris et de Marie PACQUIE, sa veuve, demeurant quai de Gesvres § Mariage de Louis-Vincent BULTÉ et de Marie-Elisabeth HONTON, 18 janvier 1698; MC/ET/XXXIX/205
      Fichier dit 'général' XVIIe-XVIIIe siècles, par le personnel du Minutier, 1954-1999 ( fichier papier entièrement dématérialisé; voir contexte dans le Plan d’orientation général - Notaires de Paris, guides thématiques du Minutier).
      Date de révision: 2011-2012
      contrat de mariage; Bulté, Louis Vincent
    - PAPETIER (marchand) à Paris BULTÉ (Louis-Vincent) rue de Buci paroisse Saint-Sulpice § Mariage de Louis-Vincent BULTÉ et de Marie-Elisabeth HOTON, 18 janvier 1698; MC/ET/XXXIX/205
      contrat de mariage; Bulté, Louis-Vincent
    - Mariage de Paul Ballin, notaire au Châtelet, demeurant rue des Déchargeurs, paroisse Saint-Germain-l'Auxerrois, fils de Michel Ballin, bourgeois de Paris, et de Marie Garnier, et de Marie-Catherine Régnault., 19 janvier 1698; MC/ET/XXXIX/205
      Notaires des XVIe-XVIIIe siècles (4153 actes), par Claire Béchu, Catherine Grodecki, Marie-Antoinette Fleury, Madeleine Jurgens, Marie-Françoise Limon-Bonnet, Pierre-Yves Louis, Xenia Pamfilova, Isabelle Pebay, v. 1950, 1986-1994 (fichier papier entièrement dématérialisé; voir contexte dans le Plan d’orientation général - Notaires de Paris, guides thématiques du Minutier).
      Date de révision: 2010
      Date de création de la notice: 2004
      contrat de mariage; Déchargeurs (rue des); Ballin, Michel; Ballin, Paul; Garnier, Marie; Régnault, Marie Catherine; notaire
  - Minutes. 1698, mars, mars 1698; MC/ET/XXXIX/206
  - Minutes. 1698, avril, avril 1698; MC/ET/XXXIX/207
    - Constitution de 35 000 livres à Casimire- Marie, reine de Pologne, devant Perrichon., 8 avril 1698; MC/ET/XXXIX/207
      Étrangers en France, Français à l'étranger et aux colonies, XVIe-XIXe siècle (env. 1.000 actes), par le personnel du Minutier,1950-2000 (fichier papier entièrement dématérialisé; voir contexte dans le Plan d’orientation général - Notaires de Paris, guides thématiques du Minutier).
      Date de création de la notice: 2002
      constitution de rente; Pologne; Marie Casimire (reine de Pologne, 1641-1716)
  - Minutes. 1698, mai - 1698, juin, mai 1698 - juin 1698; MC/ET/XXXIX/208
  - Minutes. 1698, juillet - 1698, août, juillet 1698 - août 1698; MC/ET/XXXIX/209
    - GUILLEBON (Catherine-Geneviève) fille de Jacques GUILLEBON, juge consul de Paris et de Geneviève LEVIER § Mariage de Mathieu RADIX, intéressé dans la Manufacture royale des Glaces, et de Catherine-Geneviève GUILLEBON (nombreux témoins pour Catherine-Geneviève GUILLEBON), 27 juillet 1698; MC/ET/XXXIX/209
      contrat de mariage; Guillebon, Catherine Geneviève
    - LYON § Mariage de Mathieu RADIX, intéressé dans la Manufacture des Glaces à Paris, fils de défunts Fleury RADIX, bourgeois de LYON et de Marie TRICAUD. Parmi les témoins: Mathieur THOME, son cousin., 27 juillet 1698; MC/ET/XXXIX/209
      contrat de mariage
    - MANUFACTURE royale des Glaces § Mariage de Mathieu RADIX, intéressé dans la MANUFACTURE royale des Glaces, demeurant à Paris rue Quincampoix., 27 juillet 1698; MC/ET/XXXIX/209
    - RADIX (Mathieu) intéressé dans la Manufacture royale des glaces, demeurant rue Quincampoix, fils de défunt Fleury RADIX, bourgeois de Lyon et de défunte Marie TRICAUD § Mariage de Mathieu RADIX et de Catherine-Geneviève GUILLEBON; Parmi les témoins pour Mathieu RADIX: Mathieu THOME, son cousin., 27 juillet 1698; MC/ET/XXXIX/209
      contrat de mariage; Radix, Mathieu
  - Minutes. 1698, septembre - 1698, décembre, septembre 1698 - décembre 1698; MC/ET/XXXIX/210
    - DEVAUX (Louis) docteur en médecine de la faculté de Paris, demeurant rue Geoffroy-Lasnier, fils de défunts Jean DEVAUX, maître chirurgien à Paris et de Catherine DUCHESNE § Mariage de Louis DEVAUX et de Madeleine DECOMBES, veuve d'Edme LECLERC, procureur en Parlement., 1er novembre 1698; MC/ET/XXXIX/210
      contrat de mariage; Devaux, Louis
  - Minutes. 1699, janvier - 1699, mars, janvier 1699 - mars 1699; MC/ET/XXXIX/211
  - Minutes. 1699, avril - 1699, juillet, avril 1699 - juillet 1699; MC/ET/XXXIX/212
  - Minutes. 1699, août - 1699, novembre, août 1699 - novembre 1699; MC/ET/XXXIX/213
  - Minutes. 1699, décembre, décembre 1699; MC/ET/XXXIX/214
    - DENIS (François) marchand banquier, demeurant rue Thibault aux Dés § Dépôt du testament de François DENIS, 25 décembre 1699; MC/ET/XXXIX/214
      testament; Denis, François
  - Minutes. 1700, janvier, janvier 1700; MC/ET/XXXIX/215
    - Bail d'une maison rue de Béthisy concernant Etienne Leroy, juré expert entrepreneur de bâtiments, rue du Bout-du-Monde., 19 janvier 1700; MC/ET/XXXIX/215
      Histoire de l'art, 1700-1750, études XIII à XXXIX (env. 7.500 actes), par Mireille Rambaud, 1966-1975 (fichier papier entièrement dématérialisé; voir contexte dans le Plan d’orientation général - Notaires de Paris, guides thématiques du Minutier).
      Date de création de la notice: 2007
      bail; Bout-du-Monde (rue du); Leroy, Etienne; chef d'entreprise
    - Delaunay Nicolas, orfèvre ordinaire du roi, galeries du Louvre § Mainlevée sur la succession de la duchesse d'Uzes, 29 janvier 1700; MC/ET/XXXIX/215
      Artisans XVIIIe siècle, par M. Rambaud et C. Grodecki, 1956-1977 ( fichier papier entièrement dématérialisé; voir contexte dans le Plan d’orientation général - Notaires de Paris, guides thématiques du Minutier).
      mainlevée; Delaunay, Nicolas
  - Minutes. 1700, 1er février - 1700, 17 février, 1er février 1700 - 17 février 1700; MC/ET/XXXIX/216
    - PLANCHE Pierre Horloger maître rue Dauphine § Constitution de rente sur les Aides et Gabelles par Marie Madeleine Dumay épouse de .., 16 février 1700; MC/ET/XXXIX/216
      constitution de rente
    - BE(U)GNIÉ André rue Chertière Relieur (me) § constitution de rentes sur les Aides et Gabelles par Jacqueline Ferrault veuve de .., 16 février 1700; MC/ET/XXXIX/216
  - Minutes. 1700, 17 février - 1700, 28 février, 17 février 1700 - 28 février 1700; MC/ET/XXXIX/217
  - Minutes. 1700, mars - 1700, avril, mars 1700 - avril 1700; MC/ET/XXXIX/218
    - POLLARD Charles François entrepreneur des bâtiments du Roi Versailles § déclaration à propos d'une rente sur les Aides et Gabelles, 3 mars 1700; MC/ET/XXXIX/218
      déclaration
    - DAUSTEL Guillaume joaillier (marchand) quai de la Mégisserie § quittance pour la succession de Marie Catherine Chauvin, 9 mars 1700; MC/ET/XXXIX/218
      quittance
    - PELABON Gabriel sellier carrossier (me) rue des Francs Bourgeois § Contrat de mariage avec Madeleine Chevance, 13 mars 1700; MC/ET/XXXIX/218
    - MOIGNON Jean brodeur d'or du Roi rue S/T/ Honoré § Quittance au marquis d'Antin, 16 mars 1700; MC/ET/XXXIX/218
    - MAINGUY Bertrand Charpentier maître S/T/ MALO § remboursement d'une rente, 17 avril 1700; MC/ET/XXXIX/218
  - Minutes. 1700, mai - 1700, juillet, mai 1700 - juillet 1700; MC/ET/XXXIX/219
    - Constitution d'une rente sur la ville concernant Pierre Hinart, architecte du roi, rue Saint-Honoré., 10 mai 1700; MC/ET/XXXIX/219
      constitution de rente; Saint-Honoré (rue); Hinart, Pierre; architecte
    - RUDREAU Claude rue Montorgueil doreur maître § bail d'une maison rue Montorgueil, 15 mai 1700; MC/ET/XXXIX/219
      bail
    - Fondation de messe par Françoise Guinot, veuve de Jean Grégoire dit Dauthy, ancien ingénieur, 25 mai 1700; MC/ET/XXXIX/219
      Histoire des sciences et des techniques, XVIe-XIXe siècles (337 actes), par Madeleine Jurgens, Xenia Pamfilova, Claire Béchu, Marc Durand, v.1950 - 2005 (fichier papier entièrement dématérialisé; voir contexte dans le Plan d’orientation général - Notaires de Paris, guides thématiques du Minutier).
      Date de création de la notice: 2006
      fondation pieuse; Guinot, Françoise; Jean Grégoire dit Dauthy, Jean; Dauthy, voir à Grégoire; ingénieur
    - DAUSTEL Guillaume joaillier marchand bourgeois de Paris quai de la Mégisserie § vente de maisons à Gonesse à Jean Gellée marchand bourgeois de Paris, 7 juin 1700; MC/ET/XXXIX/219
      acte de vente
    - Procuration à Philippe Dupont, gentilhomme de la chambre, de Marie- Casimir, reine de Pologne, pour toucher des revenus de rentes publiques., 26 juin 1700; MC/ET/XXXIX/219
      procuration; Pologne; Marie Casimire (reine de Pologne, 1641-1716); Dupont, Philippe
    - Consentement pour toucher des rentes concernant Jean Audran, graveur ordinaire du roi, rue du Foin., 4 juillet 1700; MC/ET/XXXIX/219
      ratification; Foin (rue du); Audran, Jean (1667-1756); graveur
    - Consentement pour toucher des rentes concernant Michel Dossier, graveur ordinaire du roi, quai Pelletier., 4 juillet 1700; MC/ET/XXXIX/219
      ratification; Pelletier (quai); Dossier, Michel; graveur
    - Constitution de rente sur la ville concernant Pierre Hinart, architecte du roi, rue Saint-Honoré., 5 juillet 1700; MC/ET/XXXIX/219
    - Haudry Denis, orfèvre marchand, rue Tirechappe § Reconnaissance de meubles par Marie Pasquier veuve de .., 14 juillet 1700; MC/ET/XXXIX/219
      reconnaissance; Haudry, Denis; Pasquier, Marie
  - Minutes. 1700, août - 1700, décembre, août 1700 - décembre 1700; MC/ET/XXXIX/220
    - LEMAIRE Rodolphe verrier faïencier de la maison du Roi (m/d/) rue Saint-Martin § titre nouvel de rente à Paul Ribeyre de Nebouzat, trésorier au bureau des finances d'Auvergne, 14 août 1700; MC/ET/XXXIX/220
      titre nouvel
    - MERCIER GROSSIER JOAILLIER apprentissage de Louis THURET avec François FRION marchand mercier joaillier bourgeois de Paris rue Saint-Honoré, 1er septembre 1700; MC/ET/XXXIX/220
      contrat d'apprentissage
    - THURET Louis § apprenti mercier joaillier chez François FRION, 1er septembre 1700; MC/ET/XXXIX/220
    - FRION François mercier grossier joaillier marchand § contrat d'apprentissage de Louis Thuret, 1er septembre 1700; MC/ET/XXXIX/220
    - Autre procuration de Marie- Casimir, reine de Pologne., 15 septembre 1700; MC/ET/XXXIX/220
      procuration; Pologne; Marie-Casimire (reine de Pologne, 1641-1716)
    - DAUSTEL Guillaume joaillier marchand bourgeois de Paris quai de la Mégisserie § déclaration à propos de la séparation de .. d'avec Jeanne Chauvin sa femme, 20 septembre 1700; MC/ET/XXXIX/220
    - LEQUEULX Jean Pierre tapissier marchand rue des Lombards § contrat de mariage avec Marie Madeleine de la Brière, 21 septembre 1700; MC/ET/XXXIX/220
    - Marie- Casimir, reine de Pologne. Dépôt de pièces, comptes., 24 septembre 1700; MC/ET/XXXIX/220
      dépôt de pièces; compte; Pologne; Marie-Casimire (reine de Pologne, 1641-1716)
    - RIANCOURT (de) Jacques joaillier marchand bourgeois de Paris rue des Deux Boules § Inventaire après décès, 8 novembre 1700; MC/ET/XXXIX/220
      inventaire; Riancourt, Jacques de
    - DAUSTEL Guillaume joaillier marchand bourgeois de Paris quai de la Mégisserie § bail d'une maison rue Jean de Beauce à Philippe Charles Halbon marchand fripier, 19 novembre 1700; MC/ET/XXXIX/220
    - Constitution d'une rente par Jean Couet de la Marche, trompette des plaisirs du roi, rue de Grenelle, à Pierre Huart Duparc, procureur au Châtelet.-Consentement (autre acte).-Transaction (autre acte)., 28 novembre 1700; MC/ET/XXXIX/220
      Musique XVIIe siècle [2407 actes], par Madeleine Jurgens et le personnel du Minutier, 1954-1996 ( fichier papier entièrement dématérialisé; voir contexte dans le Plan d’orientation général - Notaires de Paris, guides thématiques du Minutier).
      Date de révision: 2011
      Date de création de la notice: 2009
      constitution de rente; Grenelle (rue de); musicien; procureur de justice (Ancien Régime)
    - RIANCOURT de Jacques joaillier marchand bourgeois de Paris rue des Deux Boules § transaction de ses héritiers, 1er décembre 1700; MC/ET/XXXIX/220
      accord
    - Menuisier § Apprentissage de Turpin François, chez Lebeau Charles, maître menuisier, rue de Marivaux, 1er décembre 1700; MC/ET/XXXIX/220
      contrat d'apprentissage; Turpin, François; Lebeau, Charles
    - Turpin François, apprenti menuisier, chez Lebeau Charles, maître menuisier, rue de Marivaux, 1er décembre 1700; MC/ET/XXXIX/220
      Turpin, François
    - LE BEAU Charles menuisier maître rue de Marivaux § apprentissage de François TURPIN, 1er décembre 1700; MC/ET/XXXIX/220
    - Vente d'une maison sous piliers de la tonnellerie, à Antoine Fournerat, juré mouleur de bois, par Antoine Béranger, maître peintre, rue de l'Observance., 16 décembre 1700; MC/ET/XXXIX/220
      acte de vente; Observance (rue de l'); Béranger, Antoine; Fournerat, Antoine; officier civil (Ancien Régime); peintre
    - RIANCOURT de Jacques joaillier marchand bourgeois de Paris rue des Deux Boulles § obligation de ses héritiers, 20 décembre 1700; MC/ET/XXXIX/220
      obligation
    - Marteau Jean Simon, marchand orfèvre, à Laon § Obligation aux héritiers de Jacques de Riancourt, marchand joaillier, 20 décembre 1700; MC/ET/XXXIX/220
      obligation; Marteau, Jean Simon
    - Marie- Casimir, reine de Pologne. Procuration à Philippe Dupont, capitaine ingénieur des armées de Pologne., 29 décembre 1700; MC/ET/XXXIX/220
      procuration; Pologne; Marie-Casimire (reine de Pologne, 1641-1716); Dupont, Philippe
  - Minutes. 1701, janvier - 1701, juin, janvier 1701 - juin 1701; MC/ET/XXXIX/221
    - BENOIST Fiacre tourneur en bois maître rue Maubrie § apprentissage de Jacques THIBODIN, 19 janvier 1701; MC/ET/XXXIX/221
    - TOURNEUR en BOIS apprentissage § de THIBODIN Jacques chez BENOIST Fiacre tourneur en bois maître rue Maubué, 19 janvier 1701; MC/ET/XXXIX/221
    - THIBODIN Jacques § apprenti tourneur en bois chez Fiacre BENOIST rue Maubére, 19 janvier 1701; MC/ET/XXXIX/221
    - Vente d'une maison (plan du rez-de-chaussée) à Fontainebleau, rue des Pins ou de l'Ecritoire, ou des Sablons, à Louis Rollin Rouillé, maître des requêtes, et Jean Pajot, contrôleur des Postes, concernant Nicolas Varin, architecte et entrepreneur des bâtiments du roi, Fontainebleau., 21 janvier 1701; MC/ET/XXXIX/221
      acte de vente; Fontainebleau (Seine-et-Marne); Pajot, Louis; Rollin-Rouillé, Louis; Varin, Nicolas; architecte; contrôleur (Ancien Régime); chef d'entreprise; maître des requêtes (Ancien Régime)
    - HOGU Toussaint menuisier (me) rue de la tabletterie § marché avec la Fabrique de FEIGNEUX <60> pour l'exécution d'un coffre ou table d'autel, 30 janvier 1701; MC/ET/XXXIX/221
      marché
    - Marché de menuiserie par Toussaint Hogu, maître menuisier, rue de la Tabletterie envers la fabrique de Feigneux d'un coffre ou table d'autel., 30 janvier 1701; MC/ET/XXXIX/221
      marché; Hogu, Toussaint
    - Roussel François, menuisier en ébène, rue du Faubourg Saint-Antoine § Bail par François Quantin de la Vienne, 1er valet de chambre du roi a .., d'une maison au faubourg Saint-Antoine, 9 février 1701; MC/ET/XXXIX/221
      bail; Roussel, François; Quantin de la Vienne, François
    - LACAILLE André tireur d'or m/e/, batteur rue S/T/ Denis § bail d'une maison rue S/T/ Denis par Charles CHAUVIN supérieur de l'hôpital Sainte-Catherine, 23 février 1701; MC/ET/XXXIX/221
    - GAUSSE Jean menuisier maître § vente de place et hangar rue de la Vieille Harangerie par Charles Lebrun marchand à .., 30 mars 1701; MC/ET/XXXIX/221
    - LE ROY Etienne entrepreneur de bâtiments rue de Bout du Monde § bail d'une maison rue de Béthisy à Pierre Clément marchand de vin, 15 avril 1701; MC/ET/XXXIX/221
    - Stanislas, comte de Trzcinski, gentilhomme polonais: consentement au paiement d'une somme due par lui pour le tirer des prisons du Châtelet, 21 avril 1701; MC/ET/XXXIX/221
      ratification; Pologne; Châtelet; Trzcinski, Stanislas (comte de)
    - Constitution d'une rente sur la ville concernant Nicolas Varin, architecte et entrepreneur des bâtiments du roi, Fontainebleau., 28 avril 1701; MC/ET/XXXIX/221
      constitution de rente; Fontainebleau (Seine-et-Marne); Varin, Nicolas; architecte; chef d'entreprise
    - Marie- Casimir, reine de Pologne. Procuration à Philippe Lemasson Dupont, gentilhomme ordinaire de la reine., 7 mai 1701; MC/ET/XXXIX/221
      procuration; Pologne; Marie-Casimire (reine de Pologne, 1641-1716); Lemasson Dupont, Philippe
    - SINOT Thomas tailleur de pierres; place du Chevalier du Guet § testament de Marguerite COLAS veuve de .., 7 mai 1701; MC/ET/XXXIX/221
      testament
    - MALEUDE Jean maître potier d'étain § quittance par Claude DUPRE procureur au Châtelet, 23 mai 1701; MC/ET/XXXIX/221
    - BOSC Sylvestre joaillier marchand bourgeois de Paris rue de la Monnaie § vente d'un hangar et place rue de la Vieille Harangerie, à Jean GAUFFE maître menuisier, 24 mai 1701; MC/ET/XXXIX/221
    - GAUFFE Jean menuisier maître rue de la Vieille Harangerie § Achat d'une place et d'un hangar rue de la Vieille Harangerie par les héritiers de Charles Lebrun, 24 mai 1701; MC/ET/XXXIX/221
    - DIAMANTS & BIJOUX § inventaire de .. dans le contrat de mariage de Philippe MASSON marchand banquier, bgs de de Paris rue Thibault-aux-dés avec Marthe SURGIS, 31 mai 1701; MC/ET/XXXIX/221
      inventaire; contrat de mariage
    - HOGU Toussaint menuisier maître rue de la tabletterie, 20 juin 1701; MC/ET/XXXIX/221
    - Tassin Pierre, apprenti menuisier, chez Toussaint Hogu, maître menuisier, rue de la Tabletterie, 20 juin 1701; MC/ET/XXXIX/221
      contrat d'apprentissage; Tassin, Pierre; Hogu, Toussaint
    - Menuisier (apprentissage), de Pierre Tassin, chez Toussaint Hogu, maître menuisier, rue de la Tabletterie, 20 juin 1701; MC/ET/XXXIX/221
      contrat d'apprentissage; Tassin, Pierre
    - Contrat de mariage entre Gilles Allou, architecte dessinateur de cartes marines du roi, rue du Petit Lion, et Anne Marie Raguenet., 24 juin 1701; MC/ET/XXXIX/221
      contrat de mariage; Petit-Lion (rue du); Allou, Gilles; Raguenet, Anne Marie; architecte; dessinateur
  - Minutes. 1701, juillet - 1701, décembre, juillet 1701 - décembre 1701; MC/ET/XXXIX/222
    - LECLERC Louis serrurier maître rue Sainte-Avoye § quittance de Catherine Drouard veuve de .., à Etienne Hallot maçon (me), 27 juillet 1701; MC/ET/XXXIX/222
    - CHOISET Louis rue de la tabletterie tourneur maître § vente de fonds de tourneur par Catherine CAGNARD veuve de Jean CHOISET maître tourneur, 28 juillet 1701; MC/ET/XXXIX/222
    - MONY Pierre tapissier marchand pont au Change § mainlevée à .. par Pierre HUART DUPARC procureur au Châtelet, 28 juillet 1701; MC/ET/XXXIX/222
    - BOMBERET Claude maçon S/T/ BRICE § vente de terres à Jacques Conrart avocat au parlement, 17 novembre 1701; MC/ET/XXXIX/222
  - Minutes. 1702, janvier - 1702, mars, janvier 1702 - mars 1702; MC/ET/XXXIX/223
    Attention: acte(s) coté(s) en Réserve
    - Dépôt du testament de Louis Henri de Pardaillan de Gondrin, marquis de Montespan., 16 février 1702; MC/RS//88
      Joints: deux petits registres de comptes.
      Cote originelle du document:
      MC/ET/XXXIX/223
      Informations concernant le classement et la cotation du document:
      Acte coté en Réserve.
      Catalogue de la Réserve du Minutier central, 1984-1988 (dactylogramme entièrement dématérialisé; voir contexte dans le Plan d’orientation général - Notaires de Paris, guides thématiques du Minutier).
      ou
      testament; Montespan, Louis Henri de Pardaillan de Gondrin (1640-1701, marquis de); dépôt de pièces
  - Minutes. 1702, avril - 1702, juin, avril 1702 - juin 1702; MC/ET/XXXIX/224
    - MAGNIER (Laurent) sculpteur ordinaire des b et du Pres. r. des Gravilliers paroisse Saint-Nicolas-des-Champs § Bail à titre de rentes d'héritages au profit de .., 18 mai 1675; MC/ET/XXXIX/224
      bail; Magnier, Laurent
    - DENAPLE Philippe rue Saint-Germain-l'Auxerrois § apprenti de Claude CHAPELAIN coutelier maître rue du Martroi, 24 avril 1702; MC/ET/XXXIX/224
    - CHAPELAIN Claude coutelier maître rue du Martroi § apprentissage de Philippe DENAPLE, 24 avril 1702; MC/ET/XXXIX/224
    - COUTELIER § apprentissage de Philippe DENAPLE rue Saint-Germain-l'Auxerrois; chez Claude CHAPELAIN coutelier maître rue du Martroy, 24 avril 1702; MC/ET/XXXIX/224
    - MARGUERITTE Mathieu horloger maître rue de Lamargnon § Transport d'intérêts par Antoine LOIGNON à .., 26 avril 1702; MC/ET/XXXIX/224
    - Titre nouvel de rente reconnu par Madeleine Sonnet, veuve de Toussaint Claude Ausillon, à Françoise Guinot, veuve de Jean Grégoire dit Dauthy, ancien ingénieur, 28 avril 1702; MC/ET/XXXIX/224
      titre nouvel; Sonnet, Madeleine; Ausillon, Toussaint Claude; Guinot, Françoise; Jean Grégoire dit Dauthy, Jean; Dauthy, voir à Grégoire; ingénieur
    - BOMBERET Claude maçon S/T/ BRICE § vente de terres à Ecouen et Eranville par .. à Jacques CONRART avocat au parlement, 28 avril 1702; MC/ET/XXXIX/224
    - Marie- Casimir, reine de Pologne. Procuration à Philippe Masson, banquier, pour toucher les revenus de rentes publiques., 26 juin 1702; MC/ET/XXXIX/224
      procuration; Marie-Casimire (reine de Pologne, 1641-1716); Masson, Philippe